# 政府代城投公司偿还债务，城投公司需要计入资本公积吗？具体文件依据是什么

提问人：大葱拌牛肉 时间：2016-07-28 17:52:29
政府代城投公司偿还债务，城投公司需要计入资本公积吗？具体文件依据是什么

回答人：chenyiwei
这种情况属于政府代城投公司偿还债务。由于城投公司是政府的融资平台，两者关系紧密，很多情况下是“一套班子两块牌子”，且融资平台设立的目的也是为政府获取融资，所以平台与设立它的政府之间的关系更接近于母子公司关系。类比在企业中，母公司代子公司偿还债务时，子公司需将代偿债务转入资本公积的。此处原理相同。